臺灣臺中地方法院刑事判決
                                     109年度訴字第2816號
公  訴  人  臺灣臺中地方檢察署檢察官
被      告  吳博堯
選任辯護人  房佑璟律師
            張淑琪律師
上列被告因毒品危害防制條例案件，經檢察官提起公訴（109年
度偵字第31679號），本院判決如下：
    主    文
吳博堯販賣第二級毒品，累犯，處有期徒刑柒年捌月。未扣案之
犯罪所得新臺幣參萬貳仟元沒收，於全部或一部不能沒收或不宜
執行沒收時，追徵其價額。
    犯罪事實
一、吳博堯明知甲基安非他命係毒品危害防制條例第2條第2項第
    2款所規定之第二級毒品，不得販賣、持有，竟基於販賣第
    二級毒品甲基安非他命以營利之犯意，於民國109年5月27日
    接獲張志正在LINE中傳送「請看蜜」之訊息後，透過秘密通
    訊軟體Confide與張志正聯繫毒品交易事宜。雙方達成合意
    後，張志正便於109年5月28日11時59分許、12時5分許，先
    匯款新臺幣（下同）23,000元、9,000元至吳博堯申設之台
    新國際商業銀行帳號0000000000****號帳戶（帳號詳卷，下
    稱台新銀行帳戶）。俟吳博堯確認款項匯入後，隨即於同日
    駕車南下高雄向「老闆」購入甲基安非他命，再駕車返回臺
    中，於翌（29）日0時30分許，在張志正位於臺中市○○區○○
    路0段00號5樓之6住處附近之防火巷與其碰面，當場交付半
    台（約16-17公克）之甲基安非他命給張志正，而完成交易
    。嗣張志正於109年6月17日為警查獲並扣得甲基安非他命2
    包後，供出其毒品來源為吳博堯，始查悉上情。
二、案經臺中市政府警察局霧峰分局移請臺灣臺中地方檢察署檢
    察官偵查起訴。
    理    由
壹、證據能力方面：
一、按被告以外之人於審判外之言詞或書面陳述，除法律有規定
    者外，不得作為證據，刑事訴訟法第159條第1項定有明文。
    查證人即購毒者張志正於警詢之陳述，係屬被告吳博堯以外
    之人於審判外之言詞陳述，為傳聞證據，且被告之選任辯護
    人已爭執其證據能力，復未經公訴人就是否具有可信性之特
    別情況舉證釋之，不符合同法第159條之3之例外規定，應認
    無證據能力。
二、按交互詰問，屬人證調查證據程序之一環，與證據能力係指
    符合法律規定之證據適格，亦即得成為證明犯罪事實存否之
    證據適格，其性質及在證據法則之層次並非相同。而被告以
    外之人於審判外之言詞或書面陳述，除法律有規定者外，不
    得作為證據，刑事訴訟法第159條第1項定有明文。所謂法律
    有規定者，即包括同法第159條之1至第159條之5所規定傳聞
    證據具有證據能力之例外情形。而刑事訴訟法第159條之1第
    2項規定：「被告以外之人於偵查中向檢察官所為之陳述，
    除顯有不可信之情況者外，得為證據。」已揭示被告以外之
    人於偵查中向檢察官所為之陳述，原則上有證據能力，僅於
    顯有不可信之情況者，始例外否定其得為證據（最高法院10
    1年度台上字第3890號判決意旨參照）。查證人張志正於偵
    查中所為之證述，係經檢察官依人證之程序命其具結後為之
    ，並無證據顯示有遭強暴、脅迫、詐欺、利誘等外力干擾情
    形，或在影響其心理狀況致妨礙其自由陳述等顯不可信之情
    況，依上開規定，應認具有證據能力。是被告之選任辯護人
    為其辯護稱證人張志正於偵查中之證述不具證據能力乙節，
    容有誤會。又證人張志正已於本院審理時經交互詰問完畢，
    而保障被告之對質詰問權。且證人張志正於偵查中具結作證
    之筆錄，亦經本院於審判中依刑事訴訟法第165條第1項規定
    合法調查。故證人張志正於偵查中具結之證述，自得作為本
    案判決之依據。
三、本案所引用之非供述證據部分，無證據顯示係實施刑事訴訟
    程序之公務員違背法定程序所取得。依同法第158條之4規定
    反面解釋，自具有證據能力。
貳、認定犯罪事實所憑之證據及理由：
一、訊據被告固坦承張志正曾於109年5月28日共匯款32,000元至
    其台新銀行帳戶等節，惟矢口否認有何販賣第二級毒品之犯
    行，辯稱：109年5月29日我是去張志正家聊天，當天我沒有
    交付甲基安非他命給張志正；因為我之前有陸續幫他代購一
    些男性保養品即日本藤素、泰國威而剛，張志正才在109年5
    月28日匯款給我等語。
二、被告之辯護人另為其辯護稱：證人張志正係於另案為警查獲
    之後，指證其毒品來源為被告，可見證人張志正有供出上手
    獲邀減刑之動機存在，其證詞之憑信性較為薄弱，尚需有其
    他補強證據佐證。又證人張志正本身亦為販毒者，其理當知
    悉購買、調貨或代購毒品之差異，然其於本案中卻未曾明確
    表示其係向被告購買毒品，故證人張志正證詞之可信性，顯
    有疑義。其次，被告與證人張志正間之LINE對話紀錄中所謂
    「保養品」，未必係毒品之代稱；縱認係指毒品，其等僅於
    109年5月19日及20日之對話紀錄中提及關於109年5月7日之
    「保養品」，而證人張志正已證稱該次對話係其向被告請求
    歸還先前借用之甲基安非他命。至於109年5月28日及29日，
    則均未見其等提及「保養品」，亦無關於購毒邀約或達成購
    毒合意之情形。故被告與證人張志正之LINE對話紀錄並不足
    以佐證被告有本案犯行。且證人張志正於警詢及本院審理時
    所證關於其究係如何與被告聯繫購毒事宜，前後證述並不一
    致，亦與卷證不符。又證人張志正雖證稱其與被告係透過Co
    nfide通訊軟體磋商毒品交易等語，然被告否認其有使用該
    通訊軟體，故此僅屬證人張志正片面之詞，不足採信。再者
    ，證人張志正雖曾於109年5月28日匯款給被告，然其亦證稱
    其曾經借款給被告，亦有以匯款方式交付借款，而被告除10
    9年5月28日之外，亦曾轉帳至證人張志正之帳戶，可見雙方
    有金錢借貸往來，故109年5月28日之匯款紀錄，亦不足以推
    斷與本案毒品交易有關。此外，證人張志正另案為警查扣之
    甲基安非他命數量、包數及成分，與其指訴於本案向被告購
    買甲基安非他命之情形，均有所差異，故亦不能以此遽認證
    人張志正之毒品來源確實為被告。況依被告與證人張志正之
    LINE對話紀錄訊息，並未見被告傳送其已到達之訊息，且被
    告駕駛車輛之車行紀錄亦無行經綏遠路之紀錄，故無從證明
    被告當日確有與證人張志正碰面，更遑論有交易毒品。基上
    ，應為被告無罪之諭知。退萬步言，縱認被告確有交付毒品
    給證人張志正，因其係受施用毒品者即張志正之委託代購毒
    品，並無營利之意圖，故被告至多僅成立幫助施用毒品罪等
    語。
三、經查：
（一）觀諸證人張志正於偵查中具結證稱：109年5月28日我分2
      筆匯款共32,000元到被告之台新帳戶，是要向被告買甲基
      安非他命，約17公克，我請被告去高雄買，因為他之前有
      帶我下高雄買；被告是將毒品拿到綏遠路住處樓下的防火
      巷，他到了會打給我等語（見偵卷第137頁），以及於本
      院審理時具結證稱：我在109年5月28日11時59分許、12時
      5分許匯款23,000元、9,000元至被告申設之台新帳戶，是
      要請被告幫我購買甲基安非他命；在匯款之前的109年5月
      27日，我有用LINE告知被告要買毒品，但詳細交易的金額
      及數量是透過Confide秘密通訊軟體告知被告；因被告住
      南投，我就先在109年5月28日把錢匯給被告，請他出發去
      幫我拿甲基安非他命；我匯款之後，被告就開車南下去高
      雄向藥頭拿毒品；被告一拿到毒品就回臺中，並於29日0
      時30分許，在綏遠路租屋處附近的防火巷，將半台的甲基
      他命交給我；我在109年6月17日為警查扣之甲基安非他命
      ，其中有包含109年5月29日被告與我交易之甲基安非他命
      等語（見本院卷第159-167頁）。可見證人張志正就其於1
      09年5月28日匯款32,000元，係為向被告購買半台（約16-
      17公克）之甲基安非他命，且被告收受匯款後，便開車南
      下高雄向藥頭購入甲基安非他命，並於返回臺中之後，即
      前往張志正位於綏遠路住處附近之防火巷碰面，而將甲基
      安非他命交付張志正等節，前後證述明確且一致。又張志
      正於109年5月28日11時59分許、12時5分許，依序匯款23,
      000元、9,000元至被告之台新銀行帳戶乙節，亦有被告之
      台新銀行帳戶開戶資料及交易明細（見偵卷第87-91頁）
      在卷可憑，且為被告所自承。
（二）被告雖辯稱：因為我之前有陸續幫張志正代購一些男性保
      養品即日本藤素、泰國威而剛，張志正才在109年5月28日
      匯款給我等語。然查：
    1.被告與張志正間之LINE對話紀錄（含文字訊息及語音訊息
      譯文）內容略為（見本院卷第297-315頁，他卷第51-53頁
      ）：
 （1）【109年5月28日】
      （10時29分）張志正：「等我一下，要轉給你還是你要過
      來拿？」
      （11時2分）張志正：「在等我妹妹回應」
      （11時18分）被告：「龍哥，我倒是不急…，你就不急著
      先傳給我的話，我到了娃娃機店的話，老闆應該是沒有什
      麼意外，我到了娃娃機店的話，我再跟你說，你再轉就可
      以了」「現在要過去的路途就是要2小時，我怕你提心吊
      膽多2小時，我到了你再轉就好」
     （11時19分）被告：「只是說我可以先確定的話，我先出
     發，我那老闆他習慣睡白天」
     （11時23分）張志正：「我妹錢轉進來了，我轉給你」
     （11時26分，張志正傳送手抄被告台新帳戶之紙張翻拍照
     片）
     （11時27分）張志正：「這個帳戶確定可以提領哦」
     （11時29分）被告：「是的」「龍哥等等，你確定要這麼
     快就轉，…我還在家裡耶，還沒上廁所刷牙洗臉，你現在又
     要多擔心2個小時」
     （11時31分）張志正：「你跟老闆確定好就可以出發，我1
     2點前轉給你。麻煩你了」
     （11時33分）被告：「喔！我明白了，我現在就連絡」
     （12時2分）張志正：「已轉2萬3」
     （12時3分）被告：「已收到2萬3沒錯」
     （12時7分）張志正「再轉9千，總數3萬2，請查收」
     （12時42分）被告：「龍哥，沒事了喔，我跟你說我要準
     備上國道了，我要專心飆車了，有狀況我會跟你講，然後
     順利拿到回程我會跟你講，等我吧」
     （12時43分）張志正：「博堯！注意安全哦」
     （15時9分）被告：「平安抵達」
     （15時46分）張志正：「辛苦你了！加油注意全」
     （21時21分）張志正：「晚上好！幾點回到台中？」
     （21時21分）被告：「龍哥！沒事，一切順利，今天一定
     到的了台中」
     （23時1分）張志正：「等你過來，盡快讓你回家」
（2）【109年5月29日】
     （0時1分）被告：「龍哥，我結果還是遲到了，卡在中港
     路」
     （0時10分）張志正：「沒關係！我等你，辛苦了」
     （0時27，雙方以LINE語音通話17秒）
     （0時29分）張志正：「我在樓下」
     （1時22分）張志正：「謝謝你！注意行車安全」
    2.從上開對話紀錄可知，109年5月28日張志正詢問被告「要
      轉給你還是你要過來拿？」之後，被告先表示因路途遙遠
      ，為免張志正多「提心吊膽」2小時，故其可等被告到了
      娃娃機店找老闆之後再匯款等語，惟旋又陳稱「只是說我
      可以先確定的話，我先出發，我那老闆他習慣睡白天」等
      語，張志正因而表示其將立刻匯款，請被告「跟老闆確定
      好就可以出發」，而表現出急迫之情，故被告遂旋即回稱
      其「現在就聯絡」。又被告於確認其台新銀行帳戶已收到
      張志正之匯款後，便於12時42分表示其準備要上國道，要
      專心飆車，有狀況會再跟被告講，拿到後回程也會跟被告
      說等語，並於15時9分告知其已平安抵達，復於21時21分
      經張志正詢問何時回到臺中時，答稱「一切順利，今天一
      定到的了臺中」等語。佐以從被告住處所在地之南投市駕
      車到高雄市之車程大約2小時。由上足認，本案係因張志
      正急於購買某物，而先匯款32,000元給被告，被告收受匯
      款後隨即聯繫「老闆」，並立刻駕車約2個多小時前往高
      雄向「老闆」購入該物，再於當日駕車返回臺中，且其於
      往返過程中均持續與張志正保持聯繫。是以，張志正所匯
      32,000元顯係109年5月28日購買物品之價金，而非為支付
      被告所辯先前陸續幫忙代購男性保養品之款項。故被告此
      部分所辯，要屬事後矯飾之詞，無可採信。至被告與張志
      正間另有其他金錢往來乙節，則無礙於本院上開認定，併
      此敘明。
（三）被告雖又辯稱：109年5月29日我只是到張志正家聊天，並
      未交付甲基安非他命給張志正等語。被告之辯護人亦為其
      辯護稱：依卷內證據尚不足以認定被告與張志正109年5月
      29日有碰面及交易毒品等語。然查，依上開對話紀錄所示
      ，被告於109年5月28日21時21分先表示「今天一定到的了
      台中」，復於翌（29）日0時1分表示「結果還是遲到了，
      卡在中港路」之後，張志正即回稱其會等待被告；嗣雙方
      於0時27分透過LINE語音通話之後，張志正便於0時29分表
      示其「在樓下等」，此後雙方即無其他對話，直到1時22
      分張志正才又傳送「謝謝你！注意行車安全」等語。由此
      可見，被告於109年5月28日21時21分向張志正表示其當日
      會回到臺中之後，張志正便一直在等待被告。觀之張志正
      於109年5月29日0時29分稱其「在樓下等」、於1時22分表
      示「謝謝你！注意行車安全」之前後脈絡及語意，以及雙
      方於該段期間並無其他LINE對話紀錄，堪認雙方確有於10
      9年5月29日0時29分至1時22分間某時，在張志正位於綏遠
      路住處樓下之防火巷碰面，被告並當場交付其向「老闆」
      購入之物給張志正。此情核與證人張志正於本院審理時具
      結證稱：因被告是南下高雄拿毒品，所以他拿到毒品後給
      我的時間已是29日，被告於29日凌晨一回來，就把毒品給
      我，時間是0時30分許，在我綏遠路租處附近的防火巷，
      被告是開車過來，當場交付半台甲基安非他命給我等情（
      見本院卷第160、166-167頁），相互吻合。再者，衡諸常
      情，若非張志正急著購入之物為甲基安非他命，殊難想像
      被告有何必要於確認收受張志正匯款之後，隨即大費周章
      地從南投駕車南下高雄找「老闆」購入該物，並立刻駕車
      返回臺中趕往張志正住處交付該物給張志正。是綜觀上開
      事證，足認被告係於109年5月28日駕車南下高雄向「老闆
      」購入甲基安非他命後，隨即駕車返回臺中，並於翌（29
      ）日0時30分許抵達張志正位於綏遠路之住處附近之防火
      巷與其碰面，而當場交付半台甲基安非他命給張志正。是
      被告及其辯護人此部分所辯，均無可採。
（四）至公訴意旨雖認被告係於109年5月29日19時17分許交付本
      案甲基安非他命給張志正。惟查，被告於109年5月29日0
      時30分許，即已交付本案甲基安非他命給張志正，業經本
      院認定如前。且證人張志正於本院審理時具結所證：被告
      於109年5月29日19時30分許又來找我，是因為我要介紹我
      的毒品下手給被告認識，所以請被告過來一起碰面乙情（
      見本院卷第167頁），核與被告和張志正之LINE對話紀錄
      所示，張志正於109年5月29日13時17分傳送「午安！傍晚
      5點半~6點到就可以了，6點要介紹一個客人給你」後，被
      告於14時19分回稱「收到，我6點到」、於19時17分表示
      「第二個停車場也滿了」、19時28分表示「龍哥，我已經
      繞回來你們家這…」，以及張志正於19時32分傳送「這附
      近有5-6個新的私人停車場」，被告嗣於19時28分許表示
      「有了有了，有人移車了」等情（見本院卷第317、235頁
      ，他卷第55頁），相互吻合。可見被告於109年5月29日19
      時30分許前往張志正住處與之碰面，係因張志正另欲介紹
      「客人」給被告認識，並非前往交付本案毒品甚明。是公
      訴意旨此部分所指，容有誤會。故此部分事實，應由本院
      逕予更正如上。
（五）佐以張志正嗣於109年6月17日為警搜索扣得第二、三級毒
      品，並經檢察官另案起訴其涉犯販賣第二級毒品罪，而經
      本院以109年度訴字第2286號判決有罪在案，有臺中市政
      府警察局霧峰分局搜索、扣押筆錄暨扣押物品目錄表、臺
      灣臺中地方檢察署檢察官109年度偵字第22714號起訴書及
      本院前揭判決（見他卷第19-23頁，本院卷第23-26、555-
      557頁）在卷可憑。觀諸張志正於另案109年6月18日警詢
      時，即明確指證其扣案甲基安非他命來源為被告，且被告
      有本案犯行（見偵卷第50-51頁）。經核張志正另案為警
      查扣之毒品中，確有單純成分之甲基安非他命2包，送驗
      淨重分別為6.2946、3.3491公克（見本院卷第557頁附表
      二編號4、5）。雖張志正另案為警扣得上開2包甲基安非
      他命重量，較其於本案向被告購入者（即半台，約16-17
      公克）為輕。然衡諸張志正於109年5月29日向被告購得本
      案甲基安非他命後，至其於109年6月17日為警查獲時為止
      ，已經過一段時間，則張志正於該段期間予以分裝毒品，
      並因自行施用或販售、轉讓他人而致毒品重量減少，亦合
      乎常理。是證人張志正於本院審理時具結證稱：其另案為
      警查扣之甲基安非他命中，包含本案交易之甲基安非他命
      等語（見本院卷第161頁），堪可採信。亦即，張志正於1
      09年6月17日為警查扣上開2包甲基安非他命，乃其於本案
      向被告購入後剩餘之甲基安非他命。由此益徵，被告於10
      9年5月29日確有交付半台（約16-17公克）之甲基安非他
      命給張志正。
（六）再者，關於被告與張志正如何聯繫本案毒品交易事宜。被
      告之辯護人雖為其辯護稱：證人張志正就此部分之警詢及
      本院審理時之證述，前後不一，亦與卷證不符；且其等10
      9年5月28日、29之LINE對話紀錄，並無關於購毒邀約或達
      成購毒合意之情形；而「保養品」亦未必係其等就甲基安
      非他命之代稱等語。惟查：
    1.證人張志正已於本院審理時具結證稱：在匯款之前的109
      年5月27日，我有用LINE告知被告要買毒品，但詳細交易
      的金額及數量是透過Confide秘密通訊軟體告知被告；我
      另案遭扣案之手機內還有留存該軟體，被告的暱稱是英文
      ，但因為對話訊息在對方看完之後會自動刪除，無法保留
      ，故警方只翻拍我手機內LINE對話紀錄等語明確（見本院
      卷第159、167、164頁）。至於辯護人所指證人張志正於1
      09年6月18日警詢所證其與張志正都是用LINE通話功能在
      談論購毒事宜乙節，則係證人張志正針對員警詢問109年5
      月19日LINE對話紀錄所為之回答（見偵卷第51頁），並非
      關於本案毒品交易聯繫情形之回答。故辯護人指稱證人張
      志正證述前後不一，容有誤會。
    2.又依被告與張志正之LINE對話紀錄所示，張志正曾於109
      年5月23日0時40分、21時18分傳送「請看蜜」、109年5月
      26日10時8分傳送「早安！請看蜜」、109年6月5日21時29
      分傳送「晚上好！請看秘」、109年6月13日「或是請看蜜
      」（見本院卷第285、257、297、343、361頁）。從其用
      語及前後對話脈絡，可知所謂「蜜」應為「秘密通訊軟體
      」之簡稱。再者，經核張志正確有於109年5月27日0時40
      分傳送「晚上好！要吃飯哦！請看蜜」、8時43分傳送「
      博堯早安！請看蜜」（見本院卷第299頁）。且張志另案
      扣案手機內亦有其所稱之Confide通訊軟體，其中暱稱「N
      o No」之人為被告，張志正與「No No」之對話欄位則顯
      示109年6月13日已讀（亦即被告已閱讀109年6月13日之前
      的訊息），有本院勘驗筆錄及該手機畫面之翻拍照片、本
      院公務電話紀錄（見本院卷第375、257-259頁）附卷可憑
      。而該通訊軟體確為一秘密通訊軟體，係透過加密方式傳
      送訊息，且訊息經閱讀後即自動永遠消失，亦有Google P
      lay應用程式關於Confide之介紹可參（見本院卷第379頁
      ）。綜上足認，張志正於109年5月27日LINE對話中向被告
      表示「請看蜜」，即係請被告查看秘密通訊軟體Confide
      內訊息之意，且經被告閱讀後，該訊息已經自動刪除而未
      留存。參以張志正於109年5月28日10時29分在LINE中直接
      向被告表示「等我一下，要轉給你還是你要過來拿？」等
      語，不久之後便立刻匯款32,000元給被告，未見其等在此
      之前有何關於匯款事宜之LINE對話紀錄。足徵被告與張志
      正確係透過秘密通訊軟體Confide聯繫本案毒品交易事宜
      並達成合意。至於被告與張志正間是否係以「保養品」作
      為甲基安非他命之代稱，則無礙於本院上開認定，附此敘
      明。
    3.基上足認，張志正於109年5月27日在LINE中傳送「請看蜜
      」給被告之後，雙方即透過秘密通訊軟體Confide聯繫本
      案毒品交易事宜並達成合意，堪以認定。
（七）綜觀上開證據，足認證人張志正於偵查中及本院審理時具
      結證述其向被告購買本案甲基安非他命之經過情形，已有
      相當之補強證據足以擔保其證述之真實性，而得採信。準
      此，被告係於109年5月27日接獲張志正在LINE傳送「請看
      蜜」之訊息後，透過秘密通訊軟體Confide與張志正聯繫
      毒品交易事宜並達成合意。張志正因而於109年5月28日11
      時59分許、12時5分許，先匯款共32,000元元至被告之台
      新銀行帳戶。俟被告確認款項入帳後，隨即於同日駕車南
      下高雄向「老闆」購入甲基安非他命，再駕車返回臺中，
      於翌（29）日0時30分許，在張志正位於緩遠路住處附近
      之防火巷與其碰面，並當場交付半台（約16-17公克）之
      甲基安非他命給張志正，洵堪認定。
（八）按販賣毒品罪之成立，關於毒品交易時間、地點、金額及
      數量之磋商、毒品之實際交付與收取價款，屬販賣毒品罪
      之重要構成要件核心行為。而所謂合資、代購、調貨行為
      是否構成販賣，自應視行為人在買賣毒品過程中之交易特
      徵究係立於賣方之立場而於向上游取得貨源後以己力為出
      售，抑或立於買方立場而代為聯繫購賣家，而為不同評價
      。若行為人接受買方提出購買毒品之要約並收取交易價金
      後，以己力單獨與賣方連繫買賣而直接將毒品交付買方，
      自己完成買賣之交易行為，阻斷毒品施用者與毒品提供者
      間聯繫管道，藉以維持其本身直接與買方毒品交易之適當
      規模，縱使其所交付之毒品係另向上游毒販所購得，然其
      調貨交易行為仍具有以擴張毒品交易以維繫自己直接為毒
      品交易管道之模式，自屬販賣行為（最高法院109年度台
      上字第4409號判決意旨參照）。經查，被告係先向張志正
      收取價金，並以己力單獨與其上手「老闆」連繫買受甲基
      安非他命後，再自行將甲基安非他命交給張志正。可見被
      告乃自己完成本案與張志正間之毒品買賣交易，阻斷張志
      正與其上手「老闆」間之聯繫管道，藉以維持其與張志正
      間之交易規模，故被告所為自當構成販賣行為。
（九）又按販賣毒品係違法行為，非可公然為之，而毒品亦無公
      定價格，係可任意分裝增減分量及純度，且每次買賣之價
      格、數量，亦隨時依雙方之關係深淺、資力、需求量、對
      行情之認知、來源是否充裕、查緝是否嚴緊、購買者被查
      獲時供述購買對象之可能風險之評估等因素，而異其標準
      ，機動調整，非可一概論之。從而販賣之利得，除非經行
      為人詳細供出所販賣之毒品之進價及售價，且數量俱臻明
      確外，實難察得其交易實情。然販賣者從「價差」或「量
      差」中牟利，方式雖異，惟其販賣行為在意圖營利則屬同
      一。衡諸常情，苟被告於有償交付毒品之交易過程中無利
      可圖，當無甘冒遭查緝致判處重刑之風險而平白從事上開
      毒品交易之理。從而，舉凡「有償交易」，除足以反證其
      確係另基於某種非圖利本意之關係外，通常尚難因無法查
      悉其販入與賣出之價格有無價差，即諉以無營利之意思而
      阻卻販賣犯行之追訴。準此，被告交付本案甲基安非他命
      給張志正，既有先收取價金32,000元，而為有償交易，其
      等亦無特殊情誼，若非有利可圖，被告要無耗費自身勞力
      、時間、費用，駕車從南投出發前往高雄後，再駕車前往
      臺中交付毒品給張志正。何況，從張志正本案購入之毒品
      數量及其另案有販賣毒品犯行以觀，可知張志正並非單純
      毒品施用之人。此外，卷內復無證據足認被告確係另基於
      某種非圖利本意之關係而交付上開毒品。是以，被告主觀
      上當具有營利之意圖，亦堪認定。被告之辯護人辯護稱被
      告僅構成幫助施用毒品罪，尚屬無據。
四、綜上所述，本案事證明確，被告上開犯行洵堪認定，應依法
    論科。 
參、論罪科刑：
一、新舊法比較：
    按刑法第2條第1項規定：「行為後法律有變更者，適用行為
    時之法律。但行為後之法律有利於行為人者，適用最有利於
    行為人之法律」，係規範行為後法律變更所生新舊法比較適
    用之準據法，為「從舊從輕」之比較；比較時應就與罪刑有
    關之共犯、未遂犯、想像競合犯、牽連犯、連續犯、結合犯
    ，以及累犯加重、自首減輕暨其他法定加減原因（如身分加
    減）與加減例等一切情形，綜其全部罪刑之結果而為比較（
    最高法院107年度台上字第3758號判決意旨參照）。查毒品
    危害防制條例於109年1月15日修正公布第4條規定，且該規
    定係於被告行為後之109年7月15日生效施行。修正前毒品危
    害防制條例第4條第2項規定：「製造、運輸、販賣第二級毒
    品者，處無期徒刑或7年以上有期徒刑，得併科新臺幣1千萬
    元以下罰金」，修正後則規定：「製造、運輸、販賣第二級
    毒品者，處無期徒刑或10年以上有期徒刑，得併科新臺幣1
    千5百萬元以下罰金」。經比較結果，修正後之條文係將法
    定刑提高，並未較有利於被告。故本案應適用被告行為時即
    修正前毒品危害防制條例第4條第2項之規定論處。
二、是核被告所為，係犯修正前毒品危害防制條例第4條第2項之
    製造第二級毒品罪。被告於販賣第二級毒品前持有甲基安非
    他命之低度行為，為販賣第二級毒品之高度行為所吸收，不
    另論罪。
三、又被告前因施用第二級毒品案件，分別經本院108年度中簡
    字第761號、臺灣彰化地方法院108年度簡字第668號判決各
    判處有期徒刑2月確定，嗣經臺灣彰化地方法院108年度聲字
    第1040號裁定應執行有期徒刑3月確定，於108年9月19日易
    科罰金執行完畢，有臺灣高等法院被告前案紀錄表、臺中臺
    中地方檢察署執行案件資料表、臺灣彰化地方法院上開裁判
    在卷可憑（見本院卷第18-20、489-501頁），其於受徒刑執
    行完畢後5年內，故意再犯本案有期徒刑以上之罪，為累犯
    。被告上開構成累犯之前案與本案所犯之罪，罪名固有不同
    ，然均係故意違反毒品危害防制條例規定，並由前案之施用
    毒品提升為本案之販賣毒品，可見被告經前案判決及執行後
    ，毫無警惕或反省，其對於刑罰之反應力顯然薄弱，故除法
    定本刑為無期徒刑部分不得加重外，應依刑法第47條第1項
    之規定，加重其刑。
四、爰審酌被告本案雖僅販賣毒品予張志正1人，然其販賣之毒
    品數量為半台，數量非微，而可能助長毒品之流通，對社會
    有一定程度之危害，復斟酌被告犯罪後始終否認犯行之態度
    ，兼衡被告自陳為碩士畢業，另案入監前從事司機工作，未
    婚，無子女，經濟狀況一般（見本院卷第477頁）等一切情
    狀，量處如主文所示之刑。
肆、沒收部分：
一、按犯罪所得，屬於犯罪行為人者，沒收之；前2項之沒收，
    於全部或一部不能沒收或不宜執行沒收時，追徵其價額，刑
    法第38條之1第1項前段、第3項分別定有明文。查被告向張
    志正收取之32,000元價金，乃其本案犯罪所得，且未扣案，
    應依上開規定予以宣告沒收，並於全部或一部不能沒收或不
    宜執行沒收時，追徵其價額。
二、至被告於109年10月15日為警拘提時，固經警方扣得如附表
    所示之物。然查，扣案如附表編號1所示之物，係供被告施
    用毒品之用；附表編號5所示之現金，與本案無關，均業據
    被告陳明在卷（見偵卷第42頁，本院卷第469頁）。又扣案
    如附表編號2、3所示手機，卷內亦未見被告有用以與張志正
    聯繫本案毒品交易之相關證據。基上，扣案如附表所示之物
    均無證據足認係供被告本案犯行所用，故均不予宣告沒收，
    併此敘明。
據上論斷，應依刑事訴訟法第299條第1項前段，修正前毒品危害
防制條例第4條第2項，刑法第2條第1項前段、第11條前段、第47
條第1項、第38條之1第1項前段、第3項，判決如主文。
本案經檢察官何宗霖提起公訴，檢察官林卓儀、林明誼到庭執行
職務。
中　　華　　民　　國　　111 　年　　6 　　月　　15　　日
                  刑事第二十庭  審判長法  官  游秀雯
                                      法  官  江宗祐
                                      法  官  黃凡瑄
以上正本證明與原本無異。
如不服本判決應於收受送達後20日內向本院提出上訴書狀，並應
敘述具體理由；其未敘述上訴理由者，應於上訴期間屆滿後20日
內向本院補提理由書（均須按他造當事人之人數附繕本）「切勿
逕送上級法院」。
                              　　　　書記官  洪愷翎
中　　華　　民　　國　　111 　年　　6 　　月　　16　　日
附錄本案論罪科刑法條：
修正前毒品危害防制條例第4條第2項
製造、運輸、販賣第二級毒品者，處無期徒刑或7年以上有期徒
刑，得併科新臺幣1千萬元以下罰金。
【附表】
編號 扣案物名稱及數量 1 玻璃球瓶吸食器1個 2 手機1支（廠牌三星，含門號0000000000號SIM卡1張） 3 手機1支（廠牌三星，含門號0000000000號SIM卡1張） 4 現金4,600元